臺灣高等法院民事裁定　　　　　　　　　 95年度抗國字第8號
抗　告　人　甲○○
上列抗告人與相對人經濟部智慧財產局間侵權行為損害賠償事件
，對於中華民國95年10月13日臺灣台北地方法院94年度國字第33
號裁定，提起抗告，本院裁定如下：
    主  文
抗告駁回。
抗告訴訟費用新台幣壹仟元由抗告人負擔。
    理  由
一、抗告人於原法院依據國家賠償法第2條第2項之規定，請求相
    對人應給付抗告人新台幣 (下同)100 萬元及其 遲延利息等
    語。經原法院以原告（抗告人）之訴，違反民事訴訟法第24
    9條第1項第7款末段規定， 裁定駁回抗告人於原法院之訴及
    假執行聲請。
二、抗告意旨略以：抗告人為新型專利00000000號之所有人，於
    民國88年8月12日讓與志協國際有限公司， 代表人為林志郎
    ，林志郎意圖不法所有，將該專利占為已有，不為給付價金
    ，並向台灣台中地方法院刑事庭自訴抗告人詐欺罪，抗告人
    乃於88年10月13日向台灣板橋地方法院公證處公證人姚雅莉
    聲明終止委任代理專利權授權，並經公證人於同日以第6032
    號副本函相對人。相對人於88年10月19日致函抗告人，通知
    抗告人於30日內補正。抗告人於88年12月15日下午6時， 在
    相對人閱覽室查詢爭議卷宗，相對人科員鄭彥莉當場影印交
    付的申請書正本，申請書均有抗告人之印鑑，受讓人林志郎
    等。抗告人另向台灣台中地方法院檢察署告訴林志郎偽造文
    書（89年度偵字第014578號、90年度調偵字第100號）， 台
    灣台中地方法院民事庭93年度智上易字第2號， 追訴其民、
    刑事責任。相對人為行政機關竟向檢察官諉稱抗告人已於88
    年10月26日函送補正收件資料原本一份，相對人已涉有連續
    偽造文書及偽證罪犯行，本案主張檔案卷證是另一事實，原
    法院遽於駁回，原裁定理由與訴之聲請及事實理由與主文顯
    有矛盾，適用法規顯有錯誤，爰依法提起抗告，求為將原裁
    定廢棄，更為合法之裁定等語。
三、按原告之訴，其訴訟標的為確定判決之效力所及者，法院應
    以裁定駁回之， 民事訴訟法第249條第1項第7款後段定有明
    文。故訴訟標的法律關係，於確定之終局判決中經裁判者，
    當事人應受其既判力之拘束，即民事訴訟法上所謂一事不再
    理之原則，不得就同一事件再行起訴。本件抗告人於原法院
    起訴主張：被告即相對人經濟部智慧財產局承辦專利第0000
    0000號專利權讓與登記程序中，前任局長即被告陳明邦、專
    一科科長即被告張炎三因公文書登載不實、行使偽造文書，
    衍生偽證。原告為專利權人，因與志協國際有限公司代表人
    林志郎發生專利權讓與爭議，受讓人林志郎與代理人黃秋彬
    有偽造文書，被告行政機關之公文書登載不實，虛構製作名
    義給台灣台中地方法院檢察署承辦檢察官，故意在卷證主旨
    虛構、內容期日不符、冒充原告之印文，形成偽證，造成侵
    權事實，侵害原告訴訟法益。被告共同故意疏失侵權之事實
    為：(1)89 年5月31日智專一(一)15102字第08999000936號函
    之主旨與日期矛盾、原告印文印色與原卷不符、姓名表示權
    不符、函稿批示位置補判發擬主文故為出入。(2)89年4月7日
    智專一(一)13017字第08912034899號函之說明二與說明五證
    明程式不符、受讓人林志郎與代理人黃秋彬有偽造文書，另
    委請司法機關偵查一節，係被告行政機關與公務員應作為而
    故意不作為，怠於執行職務。 (3)依89年2月22日被告經濟部
    智慧財產局簽條，可證明主管首長明知讓與契約書登記出現
    兩式版本，印文及程式不符，有行政疏失，虛構登載不實及
    偽造文書，損害原告之權利。被告經濟部智慧財產局現任局
    長即被告乙○○、被告陳明邦明知下屬違法而怠於執行職務
    ，共同侵權使用不法證據、行使偽造文書、故意向法院作偽
    證，侵害個人法益，係共同不法侵害他人之權利，應連帶負
    損害賠償責任。受害人於93年10月6日在 台灣高等法院台中
    分院閱卷後，知悉申請人讓與契約書竟出現兩式正本，包括
    蓋不法印文及被告張炎三偽造文書原卷，知有不法新證據、
    新事實，依法有請求權。爰依國家賠償法第2條第2項規定（
    抗告人即原告併依 民法第179條請求相對人及乙○○等返還
    不當得利部分，原法院另以判決駁回）請求損害賠償等語。
    核其就依國家賠償法第2條第2項規定，請求相對人損害賠償
    部分，與抗告人於原法院起訴之92年度國小字第一號國家賠
    償事件，為同一當事人就同一法律關係而為同一之請求，三
    者相同，應為同一事件，而92年度國小字第一號國家賠償事
    件， 經原法院於92年11月3日判決駁回原告之訴及假執行之
    聲請，原告即抗告人提起上訴，亦經原法院於93年3月24 日
    裁定上訴駁回確定，有原法院92年度國小字第一號、93年度
    國小上字第一號國家賠償事件民事確定判決，附於原法院卷
    可稽（見原審卷第125-143頁）。 抗告人復就同一事件起訴
    ，請求被告即相對人為國家賠償，其訴訟標的為上開確定判
    決之效力所及，其訴不合法，且又不能為補正，依民事訴訟
    法第249條第1項第7款之規定，應以裁定駁回之。 揆諸上開
    說明，原法院裁定駁回抗告人於原審之訴及其假執行之聲請
    ，於法核無不當，抗告意旨指摘原裁定不當，求為廢棄，為
    無理由，應予駁回。
據上論結，本件抗告為無理由，爰裁定如主文。
中　　華　　民　　國　　96　　年　　1　　月　　23 　　日
                    民事第八庭
                        審判長法　官  吳景源
　　　　　　　　　　　　　　  法　官  滕允潔
　　　　　　　　　　　　　　  法　官  連正義
正本係照原本作成。
不得再抗告。
中　　華　　民　　國　　96　　年　　1 　　月　　24　　日
　　　　　　　　　            書記官  張永中
